智慧財產及商業法院刑事附帶民事訴訟判決  
111年度重附民字第1號
原      告  卓錦雲                             
被      告  洪明文                                 
上列當事人間因被告違反農藥管理法等案件(本院110年度刑智上
訴字第32號)，原告提起刑事附帶民事訴訟，請求損害賠償，本
院判決如下：
　　主  文
原告之訴駁回。
　　事實及理由
一、原告起訴主張略以:原告因被告違反農藥管理法等行為，非
    法使用農藥造成檢驗不合格，以致原告因廠商拒絕收購導致
    損失，且所支出之土地租金、工人工資、肥料費用及管理費
    全部泡湯，損失共計新臺幣(下同)25,259,440元，爰為訴之
    聲明請求：被告應給付原告25,259,440元，及自本訴狀繕本
    送達之翌日起至清償日止，按年息百分之五計算之利息。
二、被告答辯略以:按審理第23條案件之刑事附帶民事訴訟，認
    為原告之訴不合法，或刑事訴訟諭知無罪、免訴或不受理者
    ，應以判決駁回之；刑事訴訟諭知無罪、免訴或不受理之判
    決者，應以判決駁回原告之訴，智慧財產案件審理法第27條
    第1項前段及刑事訴訟法第503條第1項前段分別定有明文。
    原審法院業已於民國110年3月5日以107年度訴字第97號判決
     諭知無罪在案，若第二審法院駁回刑事上訴，亦應以判決
    駁回原告之訴，且本件原告曾於110年1月18日在原審法院刑
    事庭提起刑事附帶民事起訴，檢察官起訴之時間為107年7月
    20日，原告提起本件刑事附帶民事訴訟，其請求權基礎應係
    民法侵權行為，依民法第197條規定自請求權人知有損害及
    賠償義務人時起，二年間不行使而消滅。故被告自得為時效
    之抗辯，並引用刑事案件部分之答辯。聲明：原告之訴駁回
    。
三、原告於原審固曾提起刑事附帶民事訴訟請求損害賠償（原審
    110年度重附民字第1號），遭原審以刑事部分諭知無罪，而
    以判決駁回原告之訴，原告未上訴，而形式確定在案。惟宣
    告無罪之案件，關於附帶民事訴訟部分，雖可駁回原告之訴
    ，但祇能從程序上駁回，不得以其實體上之請求為無理由而
    駁回之（最高法院25年7月21日民刑庭總會決議、65年度第9
    次民庭總會決議之法律見解參照），故無實質確定力，自不
    生一事不再理之問題。因此，原告於本院再行提起附帶民事
    訴訟，程序上於法尚無不合，合先敘明。
四、按刑事訴訟諭知無罪、免訴或不受理之判決者，應以判決駁
    回原告刑事附帶民事訴訟，智慧財產案件審理法第27條第1
    項前段、刑事訴訟法第503條第1項前段分別定有明文。查本
    件被告被訴上開違反農藥管理法等案件，業經臺灣臺東地方
    法院107年度訴字第97號判決無罪，檢察官不服原判決提起
    上訴後，亦經本院110年度刑智上訴字第32號以被告無罪而
    駁回上訴在案。依照首開規定，則原告附帶提起之民事訴訟
    ，於法不合，自應予以駁回。
五、據上論斷，應依智慧財產案件審理法第27條第1項前段、刑
    事訴訟法第503條第1項前段，判決如主文。
中　　華　　民　　國　　111 　年　　3 　　月　　24　　日
                          智慧財產第二庭
                            審判長法  官　蔡惠如
                                  法  官　吳俊龍
                                  法  官　曾啓謀
以上正本證明與原本無異。
如不服本判決應於收受送達後10日內向本院提出上訴書狀，其未
敘述上訴之理由者並得於提起上訴後10日內向本院補提理由書（
均須按他造當事人之人數附繕本）「切勿逕送上級法院」。
本判決非對於刑事訴訟之判決有上訴時不得上訴。
中　　華　　民　　國　　111 　年　　3 　　月　　30　　日
　　　　　　　　　　　　　        書記官　丘若瑤